臺灣桃園地方法院刑事判決　　　　　　　　　　　　九十一年度交簡上字第三七號
　　上　訴　人
　　即　被　告　甲○○
右列上訴人因公共危險案件，不服本院桃園簡易庭中華民國九十年十二月十一日九十
年度桃交簡字第一八二四號第一審判決（聲請簡易處刑案號：九十年度偵字第一八一
三０號）提起上訴，本院管轄第二審之合議庭判決如左：
    主  文
上訴駁回。
    事實及理由
一、本案經本院審理結果，認第一審以上訴人即被告甲○○服用酒類，不能安全駕駛
    動力交通工具而駕駛，依刑法第一百八十五條之三、第四十二條第二項，罰金罰
    鍰提高標準條例第二條，量處被告罰金二萬五千元，如易服勞役，以三百元折算
    一日，其認事，用法、量刑均無不當，應予維持，並引用附件第一審判決書（附
    檢察官聲請簡易判決處刑書）記載之事實、證據及理由。
二、上訴意旨略以：上訴人即被告當日雖有在台北縣三峽鎮朋友住處飲酒，惟並無駕
    駛車輛行為，當時係由案外人丙○○駕車，同車除被告外尚有乙○○，丙○○將
    車駛抵龜山鄉查獲地點後，即下車前往附近精舍，乙○○等候十分鐘不見丙○○
    返回，遂自行搭計程車前往火車站，而伊因酒醉即在車上休息並無酒後駕車行為
    云云
三、經查：被告於查獲前係自行駕駛ＵＭ－七九八一號自用小客車由台北縣三峽鎮駛
    抵桃園縣龜山鄉○○路○段查獲地點之事實，已據被告於本院九十一年四月二十
    二日調查時自承在卷，又被告於九十年十月十八日二十三時五十分為警查獲前，
    係駕車行經查獲地點時，為躲避前方五、六十公尺處之警察臨檢，臨時將自用小
    客車駛離車道，於路旁停車假裝睡覺等情，亦據證人即警員王長菁、黃啟到庭
    證述在卷，而被告自停車時起至警員前往敲窗盤查之時間，約相隔二、三分鐘，
    其間並無人下車，且被告為警查獲時係坐於駕駛座上等情，並據證人王長菁證陳
    在卷，綜上事證，被告酒後駕車之事實，殆屬明確，被告雖辯稱當時係由案外人
    丙○○駕駛云云，惟經本院依被告查報之地址傳喚證人「丙○○」到庭，然經郵
    局以無該地址退回，有郵件信封一份可稽，而被告復無法提出正確地址供本院傳
    查，則此部分之證據即屬無法調查，而難為有利被告之認定，又證人乙○○雖於
    本院調查證據時到庭證稱當時確係由丙○○駕駛自小客車云云，然證人乙○○證
    陳車抵龜山鄉查獲地點後，丙○○下車前往附近精舍，其在車上等了近一個小時
    ，因急著下南部，因此便自行搭計程車離去，惟此與被告所供乙○○僅等了約十
    分後才走等詞，於時間上相差甚遠而有未合，且與證人王長菁、黃啟證稱其於
    自小客車停車後約二、三分鐘內即上前盤查，當時並無人下車等語亦有不合，則
    證人乙○○是否確曾搭乘該部自小客車，即屬令人懷疑，其所為之證言為本院所
    不採。又被告另辯稱其原坐於小客車之右前座，丙○○下車後，其在車內由右前
    座爬入駕駛座云云，然以被告身材高大，且當日並無下雨等情觀之，被告由車內
    調換位置顯與常情相違，而屬臨訟飾卸之詞，並無可採。綜上事證，被告所辯均
    無可採，其提起上訴，指摘原判決不當，為無理由，應予駁回。
據上論斷，應依刑事訴訟法第四百五十五條之一第三項、第三百六十八條、第三百七
十三條判決如主文。
本案經檢察官張尹敏到庭執行職務。
中      華      民      國      九十一      年    十      月    十八    日
                                 臺灣桃園地方法院刑事第一庭
                                   審判長法  官  吳  爭  奇
                                         法  官  陳  永  來
                                         法  官  黃  斯  偉
右正本證明與原本無異。
不得上訴。
                                         書記官  李  珈  慧
中     華       民      國       九十一     年     十     月    二十二  日
